【裁判字號】    92,裁,1861
【裁判日期】    921226
【裁判案由】    營業稅
【裁判全文】
最  高  行  政  法  院  裁  定                  九十二年度裁字第一八六一號
    抗  告  人  台新工程顧問股份有限公司
    代  表  人  甲○○
右抗告人因與相對人財政部臺北市國稅局（承受臺北市稅捐稽徵處業務）間營業稅事
件，對於中華民國九十一年七月二十五日臺北高等行政法院九十年度訴字第五二四號
裁定提起抗告，本院裁定如左︰
    主  文
抗告駁回。
抗告訴訟費用由抗告人負擔。
    理  由
一、按「當事人不在行政法院所在地住居者，計算法定期間，應扣除其在途之期間。
    但有訴訟代理人住居行政法院所在地，得為期間內應為之訴訟行為者，不在此限
    。」「訴訟代理人就其受委任之事件，有為一切訴訟行為之權。但捨棄、認諾、
    撤回、和解、提起反訴、上訴或再審之訴及選任代理人，非受特別委任，不得為
    之。」分別為行政訴訟法第八十九條第一項、第五十一條第一項所規定。準此可
    知，當事人委任之訴訟代理人，受有特別委任得以提起上訴者，雖當事人不在行
    政法院所在地住居，計算其上訴法定期間，毋庸扣除在途期間。
二、本件抗告人及其代表人均設所或住居台灣省南投縣，前委任住居於台北市之律師
    王富茂向台北高等行政法院提起撤銷訴訟，特別委以行政訴訟法第五十一條第一
    項但書及第二項之權限，即有提起上訴之特別權限。之後該事件經原法院判決駁
    回抗告人之訴，抗告人得由其訴訟代理人在本院所在地台北市提起上訴，參照前
    述規定及說明，毋庸扣除在途期間。抗告人於九十一年七月二十三日提起上訴，
    原法院以本件判決係於九十一年七月二日送達，有原法院卷附送達證書可稽，上
    訴期間自判決送達之次日起算，不必扣除在途期間，算至九十一年七月二十二日
    即已屆滿提起上訴之二十日不變期間，上訴人延至九十一年七月二十三日始提出
    上訴狀，有收文戳可按，顯已逾上開不變期間，其上訴即不能認為合法，因而裁
    定駁回抗告人之上訴。抗告意旨稱其早已遷移南投市，有關上訴審程序，因無力
    聘請適格訴訟代理人承辦，託人撰狀後，由該受託人搭車往臺北市於九十一年七
    月二十二日在臺北市延壽郵局以掛號信件投遞，應給予扣除在途期間，故上訴並
    無逾期云云。惟徵諸上開說明，上訴人有無在上訴審委任訴訟代理人，或在何處
    郵寄訴狀，與上訴期間之計算無關。又上訴於上訴期間內，上訴狀到達高等行政
    法院為準，抗告人雖於上訴期間屆滿之當日將上訴狀付郵寄送，臺北高等行政法
    院既未於當日收受上訴狀，而至翌日即七月二十三日始收狀，自屬未達到，不生
    上訴效力。其上訴逾期而不合法，無從補正，原裁定予以駁回，與行政訴訟法第
    二百四十六條第一項規定無違。抗告難認有理由，應予駁回。
三、依行政訴訟法第一百零四條、民事訴訟法第九十五條、第七十八條，裁定如主文
    。
中    華    民    國    九十二      年     十二       月    二十六      日
                    最 高 行 政 法 院  第 一 庭
                                審 判 長 法  官      黃  綠  星
                                         法  官      黃  合  文
                                         法  官      蔡  進  田
                                         法  官      黃  璽  君
                                         法  官      廖  宏  明
右  正  本  證  明  與  原  本  無  異
                                         法院書記官  邱  彰  德
中    華    民    國    九十二      年      十二      月    二十六      日


司法院資訊處製作；財團法人民間司法改革基金會備份。
